臺灣彰化地方法院刑事判決              100年度訴字第808號
公  訴  人  臺灣彰化地方法院檢察署檢察官
被      告  陳文杰
上列被告因違反毒品危害防制條例案件，經檢察官提起公訴（10
0 年度毒偵字第575 號），本院依簡式審判程序判決如下：
    主  文
陳文杰施用第一級毒品，累犯，處有期徒刑捌月，扣案之注射針
筒壹支沒收。又施用第二級毒品，累犯，處有期徒刑柒月。應執
行有期徒壹年壹月，扣案之注射針筒壹支沒收。
    事  實
一、陳文杰前因施用毒品案件，經臺灣臺中地方法院以90年度毒
    聲字第3505號裁定送觀察、勒戒後，認無繼續施用毒品傾向
    ，於民國90年10月24日執行完畢釋放出所，並由臺灣臺中地
    方法院檢察署檢察官以90年度毒偵字第3447號為不起訴處分
    確定。又因施用毒品案件，經本院以90年度毒聲字第4371號
    裁定送觀察、勒戒後，認無繼續施用毒品傾向，於91年1 月
    2 日執行完畢釋放出所，並經臺灣彰化地方法院檢察署檢察
    官以90年度毒偵字第4594號為不起訴處分確定。再因施用毒
    品案件，經臺灣臺中地方法院檢察署檢察官起訴並聲請強制
    戒治，強制戒治部分，經臺灣臺中地方法院以92年度毒聲字
    第772 號裁定送強制戒治後，因毒品危害防制條例修訂，於
    93年1 月9 日釋放；起訴部分，則經臺灣高等法院臺中分院
    於93年5 月19日以92年度上易字第1952號判決處有期徒刑6
    月確定，經入監服刑，於93年8 月23日易科罰金執行完畢。
    另因妨害風化案件，經臺灣高等法院臺中分院於91年10月3
    日以91年度上訴字第1069號判決處有期徒刑1 年4 月，經上
    訴後，再經最高法院於95年6 月22日以95年度台上字第3398
    號判決駁回上訴確定，嗣經臺灣高等法院臺中分院於96年7
    月16日以96年度聲減字第448 號裁定減為有期徒刑8 月，經
    入監服刑，甫於96年9 月30日縮短刑期執行完畢。詎仍不知
    悔改，復基於施用第二級毒品甲基安非他命之犯意，於100
    年3 月4 日下午2 時許，在其停放在臺中市龍井區○○○路
    東海大學附近路段自用小客車內，以將甲基安非他命置入玻
    璃球（業已丟棄，未扣案）內點火燒烤吸食其產生煙霧之方
    式，施用甲基安非他命1 次。另基於施用第一級毒品海洛因
    之犯意，於100 年3 月8 日凌晨4 、5 時許，在其位於臺中
    市○○區○○里○○路222 巷10號6 樓之住處廁所內，以將
    海洛因摻水置入注射針筒內施打靜脈血管之方式，施用海洛
    因1 次。嗣於100 年3 月8 日上午8 時許，因另案為警在其
    前揭住所執行拘提查獲，並扣得其所有供前開施用海洛因所
    用之注射針筒1 支，以及與本案無直接關聯性之海洛因2 包
    、手機2 支、夾鍊袋2 包及摻有海洛因之香煙1 支，經徵其
    同意採尿送驗後，結果呈安非他命、甲基安非他命、可待因
    及嗎啡陽性反應，而悉上情。
二、案經彰化縣警察局移請臺灣彰化地方法院檢察署檢察官偵查
    起訴。
    理  由
一、被告陳文杰所犯為死刑、無期徒刑、最輕本刑為3 年以上有
    期徒刑或高等法院管轄第一審案件以外之罪，並於本院行準
    備程序時就被訴事實為有罪之陳述，本院合議庭依刑事訴訟
    法第273 條之1 第1 項規定，裁定改由受命法官獨任行簡式
    審判程序，合先敘明。
二、上揭事實，業據被告於警詢、偵訊及本院審理中均坦承不諱
    ，且被告於100 年3 月8 日經警採集其尿送檢驗結果，確呈
    安非他命、甲基安非他命、可待因及嗎啡陽性反應，此有彰
    化縣警察局刑警大隊偵三隊委託檢驗尿液代號與真實姓名對
    照認證單、詮昕科技股份有限公司於100 年3 月18日出具之
    編號00000000號濫用藥物尿液檢驗報告各1 紙在卷可稽；此
    外，尚有扣案之注射針筒1 支足資佐證，足認被告任意性自
    白與事實相符。又被告前因施用毒品案件，經臺灣臺中地方
    法院以90年度毒聲字第3505號裁定送觀察、勒戒後，認無繼
    續施用毒品傾向，於90年10月24日執行完畢釋放出所，並由
    臺灣臺中地方法院檢察署檢察官以90年度毒偵字第3447號為
    不起訴處分確定；再因施用毒品案件，經本院以90年度毒聲
    字第4371號裁定送觀察、勒戒後，認無繼續施用毒品傾向，
    於91年1 月2 日執行完畢釋放出所，並經臺灣彰化地方法院
    檢察署檢察官以90年度毒偵字第4594號為不起訴處分確定之
    事實，復有臺灣彰化地方法院檢察署刑案資料查註紀錄表、
    臺灣高等法院被告前案紀錄表各1 份在卷可證。綜上所述，
    本件事證已臻明確，被告前開犯行，堪以認定，應予依法論
    科。
三、按海洛因、甲基安非他命分別為毒品危害防制條例第2 條第
    2 項第1 款、第2 款所規定之第一級、第二級毒品，不得施
    用。是核被告所為，係犯毒品危害防制條例第10條第1 項、
    第2 項施用第一級、第二級毒品罪；被告為供施用而持有毒
    品之低度行為，應為施用之高度行為所吸收，均不另論罪。
    被告上開2 次施用毒品犯行，犯意各別、行為互殊，應予分
    論併罰。又被告前有事實欄所載之前科資料，有臺灣高等法
    院被告前案紀錄表1 份在卷可稽，被告於受有期徒刑執行完
    畢後5 年內故意再犯本件有期徒刑以上之各罪，均為累犯，
    應分別依刑法第47條第1 項規定，加重其刑。爰審酌被告曾
    因施用毒品經送觀察、勒戒及強制戒治後，仍未知警惕，再
    犯本案之罪，足見其雖經上開治療程序，仍未徹底戒除惡習
    遠離毒害，顯未能善體國家設置觀察、勒戒機構，協助毒品
    施用者戒除毒害之良法美意，惟念及施用毒品本質上係戕害
    自身健康之行為，尚未嚴重破壞社會秩序或侵害他人權益，
    暨其犯後尚知坦承犯行、態度良好等一切情狀，分別量處如
    主文所示之刑，並定其應執行刑，以示懲儆。至扣案之注射
    針筒1 支，係被告所有，供其犯本案施用海洛因所用之物，
    業經被告自承在卷（見本院卷第22頁背面），應依刑法第38
    條第1 項第2 款之規定，於該次犯行項下宣告沒收；另扣案
    之海洛因2 包、手機2 支、夾鍊袋2 包及摻有海洛因之香煙
    1 支，並無積極證據證明與本案有直接關聯性，且業經臺灣
    彰化地方法院檢察署檢察官以100 年度偵字第2479號聲請沒
    收、銷燬，並經本院以100 年度訴字第627 號案件審理中，
    爰不另為沒收之諭知，附此敘明。
據上論斷，應依刑事訴訟法第273 條之1 第1 項、第299 條第1
項前段，毒品危害防制條例第10條第1 項、第2 項，刑法第11條
前段、第47條第1 項、第38條第1 項第2 款、第51條第5 款，判
決如主文。
本案經檢察官朱健福到庭執行職務。
中    華    民    國   100    年    7     月    13    日
                  刑事第三庭  法  官  林怡君
以上正本證明與原本無異。
如不服本判決應於收受判決後10日內向本院提出上訴書狀，並應
敘述具體理由；其未敘述上訴理由者，應於上訴期間屆滿後20日
內向本院補提理由書（均須按他造當事人之人數附繕本）「切勿
逕送上級法院」。
中    華    民    國   100    年    7     月    13    日
                              書記官  顧嘉文
附錄本案論罪科刑法條全文：
毒品危害防制條例第10條
施用第一級毒品者，處 6 月以上 5 年以下有期徒刑。
施用第二級毒品者，處 3 年以下有期徒刑。